

MASSAADI AYOUB

DÉVELOPPEUR FULL STACK

PROFILE

Je suis diplômé de la faculté des sciences techniques en 2023 mention "Développement java 2EE". J'ai fait une multitude de projets scolaires ainsi que des projets personnels. Je suis une personne travaillante passionnée par les nouvelles technologies tant par l'aspect technique que visuel des produits numériques à la vie. L'expérience utilisateur, les beaux pixels et l'écriture de code humain propre et accessible sont importants pour moi. Je suis heureux quand je crée, apprends, explore et réfléchis à la façon d'améliorer les choses.

CONTACT



AyoubMassaadi2019@gmail.com



0696834218



Sbata, Casablanca

COMPETANCE

Langage de programmation: java 8/11

Framework: spring(Boot, MVC, Data JPA) / J2EE / Hibernate / Jsp / Servlete / Angular 15 / Bootstrap / Typescript /ExpressJs

SGBD: Mysql / Oracle / MongoDB / PISql

Front-End: Html / Css / Javascript

SAVOIR-ETRE

responsable travaille en équipe dynamique

EXPERIENCE

La Maison Du Software | Stagiaire - Développeur Full Stack

Octobre 2023 - Janvier 2024

• Conception et développement d'une application web qui permet de gérer les difficultés de préparation des données relatives aux délais de paiement

La Fondation Attawfiq groupe Banque Populaire | Stagiaire -**Développeur Java J2EE**

Octobre 2022 - Janvier 2023

- Rédaction d'un cahier de charge qui répond au besoins
- Proposer une architecture de solution.
- Mise en œuvre cette architecture en conception.
- Administration de base de données et développement.

Société Actando | Stagiaire - Développeur Web

Avril 2022 - Juillet 2022

- Développer des modules d'apprentissage en ligne.
- contribuer au développement de solutions pour les besoins de l'entreprise ou l'améliorer.
- Maintenir et intégrer de nouvelles fonctionnalités pour les produits préexistants.

FORMATION

Master professionnelle en Big Data et Cloud Computing

Septembre 2023 - Actuellement

ENSET Mohammadia

Licence professionnelle en développement JAVA /J2EE

Octobre 2022 - Juillet 2023

CENTRE CIGMA - FST SETTAT

Formation Professionnel-Mean Stack

Mars 2023 - Mai 2023

Coding Tech (Digital Academy)

Diplôme Technicien Spécialisé en Développement informatique

Septembre 2020 -Juillet 2022

L'institut Spécialisé de Technologie applique de sidi Maarouf

Faculté Hassan II de science physique

Septembre 2019 - Mai 2020

Baccalauréat Science physiques

Septembre 2018 - Juillet 2019

Lycée El Miraje